【裁判字號】    92,重訴,2
【裁判日期】    920724
【裁判案由】    違反毒品危害防制條例
【裁判全文】
臺灣澎湖地方法院刑事判決                            九十二年度重訴字第二號
    公  訴  人  臺灣澎湖地方法院檢察署檢察官
    被      告  丁○○
    指定辯護人  本院公設辯護人丙○○
右列被告因違反毒品危害防制條例案件，經檢察官提起公訴（九十一年度偵字第五五
六號）暨移
０號），本院判決如左：
    主  文
丁○○連續販賣第二級毒品，處有期徒刑拾貳年，褫奪公權伍年，扣案之安非他命毛
重二八一公克（淨重二六三．六六公克，驗餘淨重二六三．一一公克），沒收並銷燬
之。
    事  實
一、丁○○於民國（下同）八十年、八十三間，曾因槍砲、恐嚇、傷害等案件，分別
    經台灣新竹地方法院判處有期徒刑一年、三月（二罪應執行一年二月）、三月，
    均已執行完畢，又於八十五年間因麻藥案件，經台灣台中地方法院判處有期徒刑
    八月、三年六月（二罪應執行四年，自八十五年六月廿五日起開始執行，至八十
    九年五月八日止），八十三年間另犯偽造文書，經台灣雲林地方法院判處有期徒
    刑六月及八十七年間因麻藥案件，經台灣新竹地方法院判處有期徒刑八月、五年
    一月（上開三罪應執行有期徒刑六年一月），接續自八十五年五月九日起開始執
    行，預定九十五年五月四日執行完畢，合併計算假釋期間，提前於八十九年九月
    十六日假釋出獄，嗣因九十年八月間之假釋期間，復另基於意圖營利販賣第二級
    毒品安非他命與不特定人之概括犯意，為以下犯行（前開假釋乃遭裁定撤銷，自
    九十一年七月廿四日起應執行殘刑五年四月又十日，預定九十六年十二月三日方
    執行完畢，目前即在執行中）：
（一）先由丁○○與陸永文（另案偵辦中）聯絡購買交易事宜，並擬於購得安非他命
      後以新台幣（下同）二萬元之代價，僱請乙○○（業經臺灣高等法院臺中分院
      於九十一年五月十四日以九十一年度上訴字第三九六號判處有期徒刑四年，併
      科罰金新臺幣三十萬元，罰金如易服勞役，以罰金總額與六個月之日數比例折
      算一日確定在案）自行搭乘長程大客車，將購得之安非他命運輸回新竹市○○
      路○段二○五巷八十弄十九號五樓乙○○居住處，俟丁○○回新竹後，再向乙○○取回安非他命。旋丁○○於九十年八月二十日中午，以此商詢於乙○○，
      乙○○為貪圖二萬元之利益（尚未取得）而予同意。九十年八月二十日下午四
      時許，丁○○復與乙○○共同基於運輸第二級毒品安非他命之犯意聯絡，由丁○○駕駛車牌號碼不詳之大發牌新象型自用小客車，在國道中山高速公路頭份
      交流道附近，搭載乙○○共赴臺中市購買第二級毒品安非他命，同日下午七時
      許，在臺中市○○路與北平路口之麥當勞速食店，與陸永文見面，三人隨即搭
      乘不詳車牌之計程車，至臺中市○○路與興安路口之加油站，由丁○○與不詳
      姓名之計程車駕駛者，下車進入附近大樓內，乙○○與陸永文則留在計程車內
      等候，約二十分鐘後，丁○○於購得安非他命後即以電話聯絡乙○○，將三十
      二萬元價款交付陸永文，隨後丁○○即將所購得之第二級毒品安非他命一包（
      淨重九八四．五公克，包裝重一九點六八公克，平均純度百分之九二、純質淨
      重九○五．七四公克）帶回計程車上，再由陸永文駕駛計程車搭載丁○○、乙○○二人回臺中市○○路與北平路口之麥當勞速食店前，丁○○旋駕駛前開大
      發牌新象型自小客車，搭載乙○○攜帶該包安非他命至臺中市國道中山高速公
      路中清交流道旁，將該包安非他命交付乙○○，指示乙○○自行搭乘長程大客
      車，將購得之安非他命運輸回新竹市○○路○段二○五巷八十弄十九號五樓乙○○居住處，並交付二千元予乙○○作為車資，嗣丁○○駕車離去，而乙○○
      攜帶購得之第二級毒品安非他命，欲搭乘長程大客車時，即為臺灣臺中地方法
      院檢察署檢察官指揮法務部調查局臺中市調查站、臺中縣警察局刑警隊、海巡
      署臺中查緝隊及臺中縣豐原憲兵隊專案小組幹員當場查獲，致運輸未遂，並扣
      得前開安非他命一包。
（二）於九十一年四月間，在台北市○○○路之不詳處所，向姓名年籍不詳、綽號「
      小文」之女子，以二十一萬元之代價，販入第二級毒品安非他命共淨重二六三
      ．六六公克（以內政部警政署鑑驗結果為準，取出０．五五公克供驗，總餘二
      六三．一一公克，查獲時之毛重「含包裝九小包」二八一公克），俟機販賣予
      不特定人牟利。嗣經警據報後，於九十一年七月二十三日凌晨零時許，持臺灣
      桃園地方法院法官簽發之搜索票前往桃園縣八德市○○路○段一二九號十一樓
      之二號搜索，並扣押第二級毒品安非他命共淨重二六三．六六公克（毛重二八
      一公克），電子秤一台、分裝袋一大包、安非他命吸食器二支、殘餘毒品空袋
      、行動電話四支、現金十八萬元，始查悉上情。案經桃園縣警察局移請臺灣桃
      園地方法院檢察署檢察官呈請臺灣高等法院檢察署檢察長命令移轉臺灣新竹地
      方法院檢察署檢察官，再呈請臺灣高等法院檢察署檢察長令轉臺灣澎湖地方法
      院檢察署檢察官偵查起訴（九十一年度偵字第五五五號）。此部分事實，業經
      本院以九十二年度重訴字第三號判決認為與前揭事實（一）有裁判上一罪關係
      ，為起訴效力所及，業經不受理判決在案，公訴人據此移送併辦（九十二年度
      偵字第二八三號）。
二、案經法務部調查局臺中市調查站、臺中縣警察局刑警隊、海巡署臺中查緝隊及臺
    中縣豐原憲兵隊移請臺灣臺中地方法院檢察署檢察官呈請臺灣高等法院檢察署檢
    察長命令移轉臺灣新竹地方法院檢察署檢察官，再呈請臺灣高等法院檢察署檢察
    長令轉臺灣澎湖地方法院檢察署檢察官偵查起訴，暨移送併辦（九十一年度偵字
    五七０號、九十二年度偵字第九四號、第二八三號）。
    理  由
一、訊據被告丁○○矢口否認涉有右揭犯罪事實（一）之犯嫌，辯稱：伊不認識陸永
    文及乙○○，旋又辯稱九十年八月二十日伊未叫乙○○去台中買毒品，係乙○○
    自己要買毒品，伊僅協助連繫而已；又伊購買毒品都是朋友介紹，沒有固定的人
    ，且一次都買一、二兩供自己吸食用，不是要轉售營利云云，經查：丁○○坦承
    於九十年八月二十日與乙○○駕車同去台中購買毒品乙情，核與乙○○、證人洪
    宗耀（法務部調查局台中市調查站調查員）供述之情節相符，而如何與陸永文碰
    面、等候、接洽、販毒、獲案等流程，亦經乙○○、洪宗耀證實在卷，詳述如後
    ：
（一）丁○○稱：「我只知道有陸永文這個人，我並不認識陸永文，我只曾經有一次
      開車載乙○○到台中市，到市區之後，乙○○有請我跟他一起搭乘計程車到一
      間大樓的地下室拿東西，我不知道那包東西是什麼，之後就回交流道。」（本
      院九十二年度重訴字第三號九十二年三月五日審判筆錄）
（二）乙○○稱：「九十年八月十九日晚上八時許他就到我新竹的居住處，告訴我
      說：明天有重要的事情要交代你去做，一定要聯絡到我。但是他沒講是什麼事
      情，也沒說要什麼時候聯絡。隔天早上我就開始用我使用的二支行動電話打阿
      寬的0000000000號行動電話，但是都沒辦法聯絡到人，到了下午二
      時許他主動打我被查獲二支行動電話中的一支．．，電話中他叫我三時三十分
      許在新竹市○○路○段靠近頭份交流道的路口檳榔攤等他，他會來接我，他就
      開了一部大發新象自小客車接我，直接到台中，快到中清交流道的時候，他就
      跟我說是要來台中購買毒品安非他命，到了台中後，我們先到麥當勞吃飯。由
      他自己去聯絡賣家，．．我們拿到毒品之後，他就開車載我到中清交流道，．
      ．叫我坐野雞車把毒品帶回去，他會主動與我聯絡。」（台灣台中地方法院檢
      察署九十年度偵字第五０一二號卷『簡稱台中地檢偵五０一二號卷』第六十二
      頁背面至第六十三頁）「．．九十年八月二十日即阿寬帶我到台中來購買毒
      品的．．是向陸永文購買的，因八月二十日當日丁○○曾拿到毒品後，叫我將
      三十二萬元交給陸永文。」（台中地檢偵五０一二號卷第五五頁背面至第五十
      六頁）「．．當天九十年八月二十日我坐丁○○開的大發新象自小客車到台
      中，到台中之後約五點多，我們就在麥當勞對面的燒臘店吃飯，吃完飯後，我
      們就到對面的麥當勞等陸永文，我對台中不熟，所以路名我都不知道，到了快
      七點的時候，陸永文就走進麥當勞內，他就帶我們上一部計程車，計程車開到
      一個加油站停下來，交易的情形就如之前所述的一樣。．．確實是丁○○與計
      程車司機去拿貨的，但陸永文在車上等的時候有下車去買東西，不知道證人（
      指洪宗耀）是不是有看錯。」（台中地檢偵五０一二號卷第一百頁至第一百零
      一頁）「（毒品來源？）我跟丁○○一起下去台中中清路買，跟陸永文買的
      ，是去年（九十年）八月的事，後來我們毒品買完之後，我們要回頭份，因為
      我們是從頭份去台中買毒品，在中山高中清交流道時，丁○○說要去找他朋友
      ，問我要不要去，我說安非他命那麼大包（一公斤），逛來逛去危險，所以我
      就要坐飛狗巴士先回頭份，還沒上車就被調查局幹員捉到，丁○○開車先走了
      ，我們兩個人是開車下去的。．．都是丁○○跟陸永文以電話聯絡的。」（新
      竹地方法院檢察署九十一年度偵字第五０二六號卷九十一年十月二日訊問筆錄
      ）
（三）證人洪宗耀稱：「我們根據線報有一位叫阿寬的人要向陸永文購買安非他命，
      我們在大雅路與北平路交叉路口，發現丁○○與乙○○二人，當時時間是九十
      年八月二十日下午五時許。他們二人先進入北平路麥當勞對面的燒臘店吃晚餐
      ，吃完後他們二人就進入對面的麥當勞等候，到快七點的時候，陸永文才出現
      在麥當勞內，他們三人就上了一部計程車，計程車就一直在市區○路，繞到松
      竹路與興安路口之加油站，陸永文一個人下車，其他二人留在車內，陸永文就
      進入松竹路的一棟大樓，．．約二十餘分陸永文就拿了一個手提的紙袋出來，
      再上計程車，計程車又把他們載回北平路麥當勞對面的停車場，丁○○與乙○○就進入車場開大發新象自小客車出來，是丁○○開車。他開到中清交流道遊
      覽車招呼站，這時候乙○○下車，丁○○就往大雅方向開，乙○○就往遊覽車
      招呼站走，手上拿了一個黑色的皮包，我們欲上前逮捕他時，他就逃跑，經我
      們追捕才逮捕到他，發現他黑色皮包內有一包安非他命。」（台中地檢偵五０
      一二號卷第九十七頁正、反面）
（四）犯罪事實（一）扣案之安非他命一包，經送請法務部調查局鑑驗結果，係第二
      級毒品甲基安非他命（淨重九八四．五公克，包裝重一九點六八公克，平均純
      度百分之九二、純質淨重九五．七四公克。），有該局九十年九月十二日（
      九十）陸（一）字第九一七六三六號檢驗通知書一件附於台灣高等法院台
      中分院九十一年度上訴字第三九六號卷內，並有該判決書附卷可稽。
（五）由以上乙○○、洪宗耀之證詞，在在證實丁○○向陸永文購買安非他命，復有
      前開安非他命扣案佐證，此部分犯罪事實，事證明確，而台灣高等法院台中分
      院亦同此認定，有該分院九十一年度上訴字第三九六號刑事判決書附卷可按，
      丁○○所辯無非卸責之詞，委無可取，此部分犯行洵堪認定。
二、訊據被告丁○○犯罪事實（二），坦承於前開時、地以二十一萬元向不詳姓名綽
    號小文之女子購得安非他命，惟否認販賣犯行，辯稱：該等安非命雖其所有，但
    係供己吸用云云，經查
（一）丁○○獲案時稱：「（九十一年七月二十三日警察在桃園八德市○○路○段
      一二九號十一樓之二查到你擁有安非他命（毛重二六九點五公克）、海洛因？
      ）是的，毒品是我的．．。」（見台灣澎湖地方法院檢察署九十一年度偵字第
      五五六號卷第十七頁）「（朗讀九十一年度偵字第五五五號起訴書並告以要
      旨？）我買那些毒品是我自己吸食用的，時間及地點沒有錯，我是向綽號小文
    的女子購買的，我會買這麼多，是因為毒品多買長放不會壞，所以手邊有這些
      多錢，就買了這麼多。．．」（本院九十二年度重訴字第三號九十二年三月五
      日審判筆錄）
（二）扣案之安非他命經拆封檢視共有九包，總毛重二八一公（含袋重），總淨重二
      六三．六六公克，共取０．五五公克鑑驗，總餘二六三．一一公克，均檢驗出
      二級毒品甲基安非他命成分，平均純度約為九七．二％，有內政部警政署刑事
      警察局九十一年八月十五日刑鑑字第０９１０２０１１３４號鑑驗通知書附於
      台灣澎湖地方法院檢察署九十一年度偵字第五五五號卷第二二頁足稽。
（三）前揭犯罪事實（二）被告無故持有經警扣獲之安非他命，查獲時狀態已分裝成
      大小不同之包裝九小包，淨重達二六三．六六公克，就包裝形式與個人短期施
      用之常態數量以觀，客觀上並無吻合供己施用之常情，而警方查獲上開毒品同
      時尚一同搜扣同屬毒品類淨重達六十四．四公克之第一級毒品海洛因，被告供
      承二種毒品均由其本人販入，顯見販入毒品數量與進貨花費必然不貲，被告非
      有閒置資力（尚稱係利用其父賣價款）與非有豐厚收入，此一客觀生活條件，
      難以合理化其一次購入多量毒品囤積供己施用說詞；而被告另犯販賣第一級毒
      品之罪名，於九十二年五月十四日經本院判處有期徒刑九年在案，有本院九十
      二年度重訴字第三號判決書在卷可稽，足見被告生活上並非完全與毒品交易無
      涉之人，本件既先後扣獲多量安非他命，衡諸常情，應足認係被告基於販賣意
      圖而大量販入無訛，被告前開所辯均無可採；至被告於九十年、九十一年間先
      後販入毒品安非他命總數量既達一公斤以上（毛重），另亦購入第一級毒品同
      九十二年度重訴字第三號判決所載，亦持有大麻等毒品，其資力非雄厚情況下
      一次購入備供販賣，主觀上應係基於賺取差價以營利，其有營利意圖，灼然明
      確。
（四）此外，復有常係販賣第二級毒品者所常持有之電子秤一台、分裝袋一大包扣案
      可資佐證（以上扣案物均於九十二年度重訴字第三號判決中宣告沒收在案），
      此部分犯罪事證亦明，被告犯行亦堪認定。
三、核被告所為係犯毒品危害防制條例第四條第二項之販賣二級毒品罪名，其意圖販
    賣先後大量販入二級毒品，時間緊接，手法相當，且觸犯同一構成要件之罪名，
    顯係基於概括犯意所為，為連續犯，以一罪論並加重其刑。其意圖販賣而持有二
  級毒品之低度行為，為販賣之高度行為所吸收，不另論罪。又其與乙○○共同運
    輸毒品，該運輸行為係販賣行為之當然結果，亦不另論運輸罪名。爰審酌被告前
    科累累、素行不良、犯罪之動機、目的、手段所生之危害及其品行、智識程度與
    犯罪後之態度、販賣安非他命圖利之行為戕害國民健康，及其他一切情狀，量處
    如主文第一項所示之刑，並依其犯罪性質有褫奪公權必要，爰併宣告褫奪公權五
    年。扣案犯罪事實（一）第二級毒品安非他命壹包（淨重玖捌肆點伍公克，包裝
    重壹玖點陸捌公克，純質淨重玖零伍點柒肆公克，此部分已於臺灣高等法院臺中
    分院九十一年度上訴字第三九六號刑事判決中宣告沒收並銷燬之），不另重複宣
    告沒收、銷燬；又犯罪事實（二）扣案之安非他命毛重二八一公克（含包裝，淨
    重二六三．六六公克，取出０．五五公克化驗，驗餘淨重二六三．一一公克），
    係二級毒品甲基安非他命，平均純度約為九七．二％，有內政部警政署刑事警察
    局前開鑑驗通知書在卷可稽，應依毒品危害防制條例第十八條第一項前段規定，
    應沒收並銷燬之；至於供驗之０．五五公克，已因鑑驗而自然耗損，現已滅失，
    該部分自毋庸為沒收之諭知。此外，扣案電子秤一台、分裝袋一大包，均係被告
    所有且係供犯罪所用之物，依刑法第三十八條第一項第二款亦得宣告沒收，惟已
    於本院九十二年度重訴字第三號刑事判決中為沒收之宣告，爰無重複宣告沒收之
    必要。至扣案之安非他命吸食器、殘餘毒品空袋、行動電話四支、現金十八萬元
    均無證據足認與上開犯罪事實有關，爰不予沒收，附予說明。
四、移送併辦之事實，關於
（一）九十二年度偵字第二八三號部分：卷證內固有化名「章小華」者於警訊中指述
      其本人被警查獲之安非他命（及海洛因）係向綽號「阿寬」之男子購買云云，
      但亦陳稱：「阿寬真實姓名年籍我不知道，都是阿寬打電話給我」等語，此外
      即無其所稱向其購買毒品之「阿寬」即是本件被告丁○○之指陳，「章小華」
      於偵查中亦未以證人身份到案說明，檢察官既未以之為犯罪事實之一部分據以
      認定並起訴，起訴後亦未舉之為證明方法，乏具體事證，足認被告曾有販出安
      非他命毒品之事實，爰不予認定之，附此敘明。
（二）九十一年度偵字第五七０號部分：併案意旨略以：被告丁○○於九十年七月九
      日十七時五分許，在苗栗縣頭份鎮○○路四十七號八樓，被告使用之房間內，
      為警查獲被告所持有之第二級毒品大麻三小包（毛重二．六公克），經證人陳
      乾發、馮淑珍、許美雲之證述屬實，因認被告持有大麻行為，與前揭犯罪事實
      （一）（二）犯行之時間緊接、構成要件相同，有連續犯裁判上一罪關係，並
      有該扣案之大麻為證，移送本院併案審理，固非無見，惟訊據被告丁○○坦承
      持有該三小包大麻，惟聲稱係供己使用，並非販賣云云，觀之安非他命與大麻
      雖同屬管制之二級毒品，惟藥性不同，需求與施用亦不相同，而扣案之大麻量
      不大，而證人陳乾發、馮淑珍、許美雲同為獲案時之在場人，僅指述該等大麻
      於被告房間內查獲或被告持有，並無明確、具體指證被告販賣大麻，以被告有
      販賣安非他命之犯行，即論被告持有大麻與販賣二級毒品有裁判上一罪之連續
      犯關係，容嫌武斷，且持有大麻係供吸用或販賣，主觀意思及罪名顯有不同，
      以持有大麻即謂屬販賣二級毒品之高度行為吸收，亦有未洽，此部分併案之事
      實，尚乏積極有力證據，得以證實公訴人所指之裁判上一罪關係，本院自無從
      為併案審酌，應由公訴人另依法處理，附予說明。
（三）九十二年度偵字第九十四號部分：併案意旨略謂：
    (一)丁○○於九十年間，販入數量不詳之第二級毒品安非他命後，於同年六月間，
      在苗栗縣內不詳地點，以二千元之代價，販賣重量不詳之安非他命二包予秘密
      證人「甲○○」（姓名、年籍在卷），嗣於九十年七月六日為警查獲，核丁○○所為，係犯毒品危害防制條例第四條第二項販賣第二級毒品罪名，固非無見
      。惟公訴人此部分之指訴，無非以秘密證人甲○○為唯一之證據，其所指述之
      情節：「．．於今年（九十年）六月間，曾經向阿寬以新台幣二千元購買安非
      他命兩包．．。」（台灣苗栗地方法院檢察署九十年度偵字第三三八一號卷第
      二十八頁背面），於本院審理時，經由遠距視訊設備訊問，供述與前開苗栗地
      方法院檢察署偵查卷內之警詢筆錄所載相符，然請求身分保密，拒絕與被告對
      質，而被告則要求對質及詰問證人，以求真相之釐清，避免屈。按秘密證人
      制度，剝奪被告與證人對質詰問之權利，並妨礙法院發現真實，司法院大法官
      會議釋字第三八四號解釋可參，秘密證人以代號表示身分，並將真實姓名彌封
      保密，被告因此無從得知秘密證人之身分，而不能從證人之身分、證詞等各種
      條件，就證人證言之必要性、可信性等加以檢視、彈劾。因此秘密證人之供述
      ，如無其他積極有力之補強證據，以證實所言非虛且具體實在，其唯一指述，
      不具證據能力。本件秘密證人甲○○供述被告丁○○販賣安非他命，丁○○無
      從彈劾該證人，亦無詰問之權，更無從提出有利之證據為己辯駁，其基本之訴
      訟權不受保障，有害法律之正當性及程序正義之維護，從而秘密證人甲○○所
      言在法律上不具證據能力，自無據為判決之依據，惟此部分犯罪事實，公訴人
      認與前開販賣二級毒品有連續犯之裁判上一罪關係，固不另為無罪之諭知。
    (二)卷證內另有沉泰權（阡楣檳概攤負責人）稱：「（警方於九十年十月二十九日
      在苗栗縣頭份鎮○○里○○路四八五號阡楣檳椰店內查獲之安非他命十四小包
      重九．公克及另一安非他命乙包十七．九公克（含袋重二七．七公克）．．．
      是何人所有？）都是丁○○所有的．．是於十月二十七日禮拜六下午六、七點
      左右，丁○○開車到我檳椰攤內買檳椰，然後丁○○就說言一包（黑色的手提
      包）東西，託在你店裏，我（丁○○）會叫人家過來拿。警方查獲的安非他命
      、海洛因、子彈都是裝在手提包內。．．每次有人拿走毒品後，當天或隔個一
      、兩天以後，就會有另外一個人（非拿走毒品的人）就會到我店裏對我說這一
      包東西幫我交給丁○○。那一包東西包的四四方方裏面應該是錢，有二次是丁○○自己到我店裏取走那一包東西，有一次是綽號叫小貞的人來拿，但丁○○
      有對我說小貞是他老婆。」（台灣苗栗地方法院檢察署九十年度偵字第三三八
      一號卷第九十五頁背面至第九十七頁），沈泰權所言於卷證內，並無具結，且
      無具體實證得以證實，於偵查中亦翻異前供，檢察官既未以之為犯罪事實之一
      部分據以認定並起訴，亦未舉之為證明方法，或併案審理，乏具體事證，足認
      被告丁○○曾有此部分販售安非他命毒品之事實，爰不予認定之，併此敘明。
    (三)丁○○基於意圖營利之概括犯意，於九十年間販入數量不詳之第一級毒品海洛
      因後，於同年十月十六日晚上七、八時許，在苗栗縣竹南鎮○○街五十九號處
      ，以六千元之代價，販賣第一級毒品海洛因一包（毛重０．四公克）予葉國淦
      ，翌日十三時五十分許在上開處所為警查獲，並扣得葉國淦所持有之前開毒品
      ，核被告所為與前揭犯罪事實（一）（二）時間緊接，構成犯罪要件相同，有
      連續犯之裁判上一罪關係，移送併辦云云。惟查：丁○○此部分併辦之犯罪事
      實，係販賣第一級毒品部分，與前開販賣第二級毒品犯行，構成要件不符，罪
      名亦不相同，並非連續犯之裁判上一罪關係，公訴人就此部分誤認有連續犯關
      係，而移送併辦，容有未洽，應另依法處理，亦此明。
據上論斷，依刑事訴訟法第二百九十九條第一項前段、毒品危害防制條例第四條第二
項、第十八條第一項、刑法第十一條、第廿八條、第五十六條、第三十七條第二項、
第三十八條第一項第一、二款，罰金罰鍰提高標準條例第一條前段，決如主文。
本案經檢察官王鑫健到庭執行職務。
中    華    民    國    九十二      年      七      月    二十四      日
                               臺 灣 澎 湖 地 方 法 院 刑 事 庭
                                     法    官  周     祖     民
右正本證明與原本無異。
如不服本判決，應於判決送達後十日內，向本院提出上訴狀（須附繕本）。
中    華    民    國    九十二      年      七      月    二十五      日
                                     書 記 官  楊     依     靚
附錄法條：
毒品危害防制條例第四條第二項：製造、運輸、販賣第二級毒品者，處無期徒刑或七
                              年以上有期徒刑，得併科新台幣七百萬元以下罰金
                              。


司法院資訊處製作；財團法人民間司法改革基金會備份。
